臺灣嘉義地方法院刑事判決　　　　　　　　　　　　　九十三年度訴字第三四六號
　　公　訴　人　臺灣嘉義地方法院檢察署檢察官
　　被　　　告　甲○○
右列被告因違反毒品危害防制條例案件，經檢察官提起公訴（九十三年度毒偵字第一
０二九號），本院合議庭裁定由受命法官獨任進行簡式審判程序，判決如左：
    主  文
甲○○連續施用第一級毒品，累犯，處有期徒刑拾月；又連續施用第二級毒品，累犯
，處有期徒刑陸月，扣案扣案第二級毒品外包裝、吸食器壹組、玻璃球壹個均沒收。
應執行有期徒刑壹年貳月，扣案第二級毒品外包裝、吸食器壹組、玻璃球壹個均沒收
。
    事  實
一、甲○○曾因偽造文書及竊盜等案件，經臺灣雲林地方法院判決並定應執行刑有期
    徒刑一年五月確定，甫於民國九十二年五月二十九日執行完畢，猶不知悔改。另
    因施用毒品案件，經依該院以八十七年度毒聲字第四四八號裁定送觀察、勒戒後
    ，認無繼續施用毒品傾向，由該院檢察署檢察官於八十八年四月二十三日，以八
    十七年度偵字第四九五一號為不起訴處分確定後，復因施用毒品案件，經觀察、
    勒戒後，認有繼續施用毒品傾向，先送強制戒治，於九十年十二月三日執行完畢
    釋放，並由該院檢察署檢察官提起公訴，經該院判處有期徒刑八月確定。仍未戒
    除毒癮，五年內復分別基於施用第一級毒品、第二級毒品之概括犯意，連續於九
    十三年四月初之某日起至十一日止，分別在其友人處、某不詳處所之自小客車內
    ，分別施用第一級毒品海洛因、第二級毒品甲基安非他命多次，嗣為警於九十三
    年四月十二日上午十一時四十分許，在雲林縣斗六市鎮○路二七八巷十一號前查
    獲，並扣得甲基安非他命（淨重零點零五零三公克，已鑑析用罄）及吸食器一組
    、玻璃球一個，復採其尿液檢驗結果呈前揭毒品陽性反應，而查獲上情。
二、案經雲林縣警察局斗六分局、臺灣雲林第二監獄分別報請臺灣雲林地方法院檢察
    署呈請臺灣高等法院臺南分院檢察署檢察長令轉臺灣嘉義地方法院檢察署檢察官
    偵查起訴。
    理  由
一、訊據被告甲○○對於右揭時、地施用第一、二級毒品犯行均坦承不諱，且有被告
    自承為其所有之甲基安非他命一包、供施用毒品所用吸食器一組、玻璃球一個扣
    案可佐。而被告經警於九十三年四月十二日採尿送驗結果，確呈嗎啡（海洛因代
    謝物）、甲基安非他命陽性反應，此有雲林縣衛生局煙毒尿液檢驗成績書、長榮
    大學毒物研究中心鑑驗報告及真實姓名登記簿等各一份在卷可稽。又扣案毒品一
    包確含甲基安非他命成分，淨重零點零五零三公克（已鑑析用罄）一節，亦有國
    防部憲兵司令部刑事鑑識中心九十三年七月二十三日（九三）宇鑑字第０九四八
    五號鑑驗通知書一份附卷可佐，足認被告自白與事實相符。又被告前因施用毒品
    案件，經依臺灣雲林地方法院以八十七年度毒聲字第四四八號裁定送觀察、勒戒
    後，認無繼續施用毒品傾向，由該院檢察署檢察官於八十八年四月二十三日，以
    八十七年度偵字第四九五一號為不起訴處分確定後，復因施用毒品案件，經觀察
    、勒戒後，認有繼續施用毒品傾向，先送強制戒治，於九十年十二月三日執行完
    畢釋放等情，有臺灣嘉義地方法院檢察署刑案資料查註紀錄表及臺灣高等法院被
    告全國前案紀錄表各一份附卷可參，被告於強制戒治執行完畢釋放後，五年內再
    犯本案毒品危害防制條例第十條之罪，事證明確，其施用第一、二級毒品犯行堪
    予認定。
二、查海洛因、甲基安非他命分別為第一級、第二級毒品，毒品危害防制條例第二條
    第二項第一款、第二款分別定有明文，是核被告甲○○所為，係犯毒品危害防制
    條例第十條第一項施用第一級毒品罪及同條第二項施用第二級毒品罪。其持有上
    開第一、二級毒品之行為，為施用行為所吸收，不另論罪。被告多次施用第一級
    毒品海洛因及第二級毒品甲基安非他命犯行，均時間緊接，方法相同，所犯又係
    構成要件相同之罪名，顯均係基於概括犯意反覆為之，應分別依連續犯規定各以
    一罪論，並加重其刑。其所犯上開二罪，犯意各別，要件互殊，應予分論併罰。
    又被告前因偽造文書等案件，經臺灣雲林地方法院定應執行刑有期徒刑一年五月
    確定，甫於九十二年五月二十九日執行完畢乙節，有臺灣嘉義地方法院檢察署刑
    案資料查註紀錄表及臺灣高等法院被告全國前案紀錄表各一份附卷可按，其於有
    期徒刑執行完畢五年以內再犯本案有期徒刑以上之罪，為累犯，應依刑法第四十
    七條規定，遞加重其刑。爰審酌被告曾施用毒品，經強制戒治仍未悔改，缺乏禁
    絕毒害決心，無視毒品戕害自身健康及國家杜絕毒品犯罪之禁令，惟犯罪後坦承
    犯行、態度良好等一切情狀，分別量處如主文所示之刑，並定其應執行刑，以資
    懲儆。扣案第二級毒品甲基安非他命一包（淨重零點零五零三公克），鑑析用罄
    已如前述，不予沒收；前開毒品外包裝、吸食器一組、玻璃球一個，均係被告所
    有供犯本案所用，業據被告是認，均依刑法第三十八條第一項第二款規定併予沒
    收之。
據上論斷，應依刑事訴訟法第二百七十三條之一第一項、第二百九十九條第一項前段
，毒品危害防制條例第十條第一項、第二項、第二十三條第二項，刑法第十一條前段
、第五十六條、第四十七條、第五十一條第五款、第三十八條第一項第二款，判決如
主文。
本案經檢察官陳昭廷到庭執行職務。
中      華      民      國    九十三    年      十      月      一      日
                              臺灣嘉義地方法院刑事第三庭
                                    法  官  陳  端  宜
右正本證明與原本無異。
如不服本判決，應於判決送達後十日內向本院提出上訴狀( 應附繕本 )。告訴人或被
害人如對於本判決不服者，應具備理由請求檢察官上訴，其上訴期間之計算係以檢察
官收受判決正本之日期為準。
中      華      民      國    九十三    年      十      月  一      日
                                    書記官  李  佳  惠
附錄論罪科刑法條：
毒品危害防制條例第十條
施用第一級毒品者，處六月以上五年以下有期徒刑。
施用第二級毒品者，處三年以下有期徒刑。
